【裁判字號】    97,易,547
【裁判日期】    980122
【裁判案由】    竊盜等
【裁判全文】
臺灣基隆地方法院刑事判決               97年度易字第547號
公  訴  人  臺灣基隆地方法院檢察署檢察官
被      告  戊○○
                    （另案於臺灣基隆看守所羈押中）
被      告  己○○
上列被告因竊盜等案件，經檢察官提起公訴（97年度偵字第1916
號），本院判決如下：
    主  文
戊○○竊盜，肆罪，各處有期徒刑肆月；又於夜間侵入住宅竊盜
，處有期徒刑柒月；又意圖為自己不法之所有，而侵占自己持有
他人之物，處有期徒刑參月；又共同竊盜，貳罪，各處有期徒刑
參月。應執行有期徒刑貳年。
己○○共同竊盜，貳罪，均累犯，各處有期徒刑肆月，如易科罰
金，均以新臺幣壹仟元折算壹日。應執行有期徒刑陸月，如易科
罰金，以新臺幣壹仟元折算壹日。
    事  實
 一 戊○○前因詐欺案件，經本院於民國97年5月14日以97年度
    基簡字第604號判處有期徒刑4月確定，現仍執行中（不構成
    累犯）；己○○前於86年間因懲治盜匪條例等案，為臺灣臺
    北地方法院於88年3月31日，以88年度訴緝字第30號判決，
    分別判處有期徒刑7年6月及4月，應執行有期徒刑7年8月確
    定；復因偽造文書案件，經臺灣桃園地方法院以88年度易字
    第1970號判處有期徒刑8月確定；又因恐嚇案件，經臺灣臺
    北地方法院以89年度易字第1090號判處有期徒刑6月確定，
    前開案件嗣經裁定應執行有期徒刑8年8月，於88年5月28 日
    發監執行，並於94年1月5日因縮短刑期假釋出監，所餘刑期
    並付保護管束，於96年5月13日保護管束期滿未經撤銷假釋
    而視為執行完畢（構成累犯）。
 二 詎戊○○竟不知悔改，分別於下列時、地而為下列犯行：
 (一) 96年10月間某日，戊○○在其基隆市○○區○○路264 巷70
    之1 號租屋處內，因缺錢花用，竟意圖為自己之不法所有，
    進入屋內其兄與李麗真同住之房間內，竊取李麗真所有之行
    動電話1具及撲滿1個（內有零錢約新臺幣5,000元）得逞。
 (二) 97年3月上旬某日下午1、2 時許，戊○○趁房東庚○○位於
    基隆市中正區○○○路12巷5號5樓住處大門未上鎖之際，意
    圖為自己不法之所有，徒手開啟大門並進入房內，竊取庚○○所有之鑰匙1串得逞。
 (三) 戊○○因缺錢花用，於竊得前開庚○○之鑰匙後，復另行起
    意，於同日下午1、2時許，趁甲○○（庚○○之房客）外出
    之際，意圖為自己不法之所有，持前開鑰匙開啟甲○○位於
    基隆市中正區○○○路12巷5號2樓205 室房門，並入內竊取
    甲○○置放於桌上之零錢200 餘元得逞後，即將該串鑰匙丟
    棄。
 (四) 97年3月16日下午2、3 時許，戊○○見房東庚○○位於基隆
    市○○○路12巷5號5樓住處大門未上鎖，徒手開啟大門入內
    ，見廚房內鎖於牆壁上之白鐵水槽螺絲已鬆，竟意圖為自己
    不法之所有，徒手板下該白鐵水槽而竊取之，接續進入房東
    庚○○之房間內，竊取除濕機1 台，並於得手後，將前開所
    竊物品，持之加以變賣，變賣所得，則花用殆盡。
 (五) 97年3月17日晚間11 時許，戊○○趁辛○○外出而大門未上
    鎖之際，徒手開啟大門進入辛○○位於臺北縣瑞芳鎮○○路
    ○段44號之住處，竊取辛○○所有之行動電話1 具，得手後，
    持之予以變賣，並花用完畢。
 (六) 97年3月25日上午9時許，戊○○在其與女友邱瑋婷共同承租
    之中山二路12巷5號3樓房間內，為使己之另處居所即臺北縣
    瑞芳鎮○○路○段28號之1住處，有電視可供使用，竟意圖為
    自己不法之所有，將房東庚○○借其使用之20吋電視機1 台
    搬至前開28號之1住處，以變易為所有之意思而侵占入己。
 三 復戊○○與己○○基於意圖為自己不法所有之犯意聯絡，共
    同為下列犯行：
 (一) 97年2月24日凌晨0時許，戊○○夥同己○○，以己○○所有
    9U-7236號箱型車為運送工具，至臺北市○○區○○街201巷
    工地前，見工地剪刀門所使用之密碼鎖漏未上鎖，竟共同意
    圖為自己不法之所有，由己○○徒手將剪刀門上之密碼鎖及
    繞於其上鐵鍊取下後，兩人共同進入工地內，徒手竊取工地
    內重170公斤之電纜線1批及破碎機2 具，復見工地內貨櫃上
    之密碼鎖漏未上鎖，乃基於前揭之竊盜犯意，接續竊取貨櫃
    內所置放之馬達1 顆，得手後，兩人共同將之搬運至前開廂
    型車後離去，並持之變賣而花用殆盡。
 (二) 97年3月8日凌晨3時許，由己○○駕駛所有9U-7236號箱型車
    為運送工具至臺北市○○區○○街玉成停車場工地前，見工
    地大門未與地面接合，僅以鐵條閂入地面加以固定，竟意圖
    為自己不法之所有，由己○○徒手將該閂住地面之鐵條予以
    拉起，開啟工地大門後，兩人隨即進入，並見工地內未有人
    所在之辦公室大門並未上鎖，即徒手推開大門，入內竊取桌
    上型電腦3部、筆記型電腦1部、傳真機1台、數位相機1台、
    行動電話2具及網路攝影機1台，價值共計約13萬元，得手後
    變賣得款花用一盡。
 四 案經基隆市警察局移送臺灣基隆地方法院檢察署檢察官偵查
    起訴。
    理  由
壹、程序事項（證據能力）
 一 按被告以外之人於審判外之言詞或書面陳述，除法律有規定
    者外，不得作為證據；又被告以外之人於偵查中向檢察官所
    為之陳述，除顯有不可信之情況者外，得為證據；再被告以
    外之人於審判外之陳述，雖不符合刑事訴訟法第159條之1至
    第159條之4之規定，而經當事人於審判程序同意作為證據，
    法院審酌該言詞陳述或書面陳述作成時之情況，認為適當者
    ，亦得為證據，而當事人、代理人或辯護人於法院調查證據
    時，知有上開不得為證據之情形，而未於言詞辯論終結前聲
    明異議者，視有前項之同意，刑事訴訟法第159條第1項、第
    159條之1第2項及第159條之5分別定有明文。經查：
 (一) 證人李麗真、丁○○、甲○○、乙○○、庚○○、辛○○、
    彭智威、蔡天送、邱瑋婷於警詢中之陳述，雖係被告戊○○
    、己○○以外之人於審判外之陳述而屬傳聞證據，惟公訴人
    及被告於本院審判程序中對於上開證人於審判外陳述之證據
    能力，均表示沒有意見，且迄於言詞辯論終結前亦未聲明異
    議。本院審酌前開證人警詢筆錄之記載，並無不正取供之情
    事，且證人於警詢時並無具結之可能，是就該審判外言詞陳
    述作成時之情況，應認為適當，依刑事訴訟法第159條之5規
    定意旨，具有證據能力。
 (二) 證人庚○○、彭智威、乙○○、邱瑋婷、歐梅芬於偵查中向
    檢察官所為之陳述，固屬被告戊○○、己○○以外之人於審
    判外之言詞陳述，惟檢察官係國家公務員，代表國家偵查犯
    罪，實行公訴，而實務運作時，檢察官向被告以外之人所取
    得之陳述，原則上均能遵守法律規定，不致違法取供，其可
    信度極高，此外，復無其他顯不可信情況，而證人郭常隆亦
    經依法具結在案，是就該審判外之言詞陳述應認依刑事訴訟
    法第159條之1第2項具有證據能力。
 (三) 邱瑋婷所有之駕照影本、戊○○之健保卡影本及贓物認領保
    管單均非供述證據，亦非公務員違背法定程序所取得，依刑
    事訴訟法第158條之4之反面解釋，具有證據能力。
貳、實體事項
 一 訊據被告戊○○就前揭犯罪事實二(一)至(六)所示之犯行坦承不
    諱，核與證人李麗真、甲○○、庚○○、辛○○、蔡天送、
    邱瑋婷、歐梅芬證述情節相符，且有贓物認領保管單乙紙在
    卷可稽，堪信被告戊○○此部分自白與事實相符；復被告戊○○、己○○就前揭犯罪事實三(一)、(二)所載之犯行均供承無
    訛，並經證人丁○○、乙○○、蔡天送證述屬實，而被告戊○○將所竊得之桌上型電腦1 台加以變賣等情，業據證人彭
    智威證述綦詳，並有被告戊○○變賣前開電腦時留存於證人
    彭智威店中之「戊○○」健保卡影本及「邱瑋婷」駕照影本
    在卷可憑，堪認被告戊○○、己○○就犯罪事實三(一)、(二)所
    載犯行之自白與事實相符，本件犯罪事證明確，被告2人前
    開犯行，洵堪認定。
 二 核被告戊○○就犯罪事實二(一)至(四)、犯罪事實三(一)、(二)所為
    ，均係犯刑法第320條第1項普通竊盜罪、就犯罪事實二(五)所
    為係犯刑法第321條第1項第1款加重竊盜罪、就犯罪事實二
    (六)所為，係犯刑法第335條第1項普通侵占罪；被告己○○就
    犯罪事實三(一)、(二)所為，均係犯刑法第320條第1項普通竊盜
    罪。被告2人就犯罪事實三(一)、(二) 之竊盜犯行，有犯意聯絡
    及行為分擔為共同正犯；至公訴意旨認被告2 人就犯罪事實
    三(一)、(二)均涉犯刑法第321條第1項第2 款加重竊盜罪，然查
    ：被告2 人均否認有何破壞工地門鎖及翻越圍牆之犯行，且
    證人丁○○於本院具結證稱：伊於97年2 月間擔任臺北市○○區○○街201 巷工地的監工，工地大門為剪刀門，剪刀門
    平日以密碼鎖加上鐵鍊鎖住，97年2 月發生本件竊案時，工
    地剪刀門未遭破壞，而之前工地曾發生工地剪刀門之密碼鎖
    漏未上鎖情形等語（見本院98年1月8日審判筆錄第4 頁），
    是以臺北市○○街201 巷工地之大門（剪刀門）於本件竊案
    發生時，顯未遭受破壞甚明，再證人乙○○於警詢及偵查中
    皆證稱：伊是台北市○○區○○街玉成停車場建築工地之現
    場負責人，於發現辦公室遭竊時，工地大門及辦公室的門鎖
    均未遭破壞，故竊賊應係翻牆進入等語（見97年度偵字第19
    16號卷第28頁、第85頁），是證人乙○○據以認被告2 人係
    以翻牆方式進入玉成停車場，乃因門鎖未遭破壞，其並未親
    眼見聞被告進入停車場之情形，故屬臆測之詞，不足憑採，
    此外，復無其他積極證據足佐被告2 人有破壞門鎖或翻越圍
    牆行為，尚難認被告等有刑法第321條第1項第2 款加重竊盜
    犯行，惟其基礎社會事實既屬同一，本院爰依法變更起訴法
    條而審理之；被告戊○○就犯罪事實二(五)所載之犯行係於夜
    間為之，業據被告戊○○敘明在卷，所犯應係刑法第321 條
    第1項第1款加重竊盜罪，公訴意旨認涉犯普通竊盜罪，亦有
    未洽，惟其基礎社會事實既屬同一，本院亦依法變更起訴法
    條而審理；至犯罪事實二(二)之犯行業據檢察官於起訴書中敘
    明，僅漏論所犯法條，惟既已起訴，本院自得審理，亦附此
    敘明。再被告戊○○、己○○所犯上開各罪，犯意各別，行
    為互殊，應分論併罰。被告己○○有事實欄所示論罪科刑執
    行完畢情形，有臺灣高等法院被告前案紀錄表乙份附卷足憑
    ，其於前案執行完畢後5 年內，故意再犯本件有期徒刑以上
    之二罪，均為累犯，各依刑法第47條第1 項加重其刑。爰審
    酌被告2 人正值青壯，不思以正途謀取財貨，竟鋌而走險，
    四處竊取財物，或直接花用或變現換取現金，侵擾他人財產
    安全，併其犯罪手段、生活狀況、品行、智識程度及犯罪後
    坦承犯行，態度尚稱良好等一切情狀，分別就被告戊○○、
    己○○所犯各罪，各量處如主文所示之刑，併定其應執行刑
    ，黃志忠部分併諭知易科罰金之折算標準。
 三 至被告戊○○供作犯罪事實二(三)竊盜犯行之鑰匙一串，為房
    東庚○○所有之物，且該串鑰匙業經被告丟棄，此經被告敘
    明在卷，爰不為沒收之諭知，附此敘明。
據上論斷，應依刑事訴訟法第299條第1項前段、第300條，刑法
第28條、第320條第1項、第321條第1項第1款、第335條第1項、
第47條第1項、第41條第1項前段、第51條第5款，刑法施行法第1
條之1，判決如主文。
本案經檢察官丙○○到庭執行職務
中    華    民    國    98    年    1     月    22    日
                  刑事第四庭審判長法    官  齊  潔
                                  法    官  王慧惠
                                  法    官  周霙蘭
以上正本證明與原本無異。
如不服本判決應於收受送達後10日內向本院提出上訴書狀，並應
敘述具體理由；其未敘述上訴理由者，應於上訴期間屆滿後20日
內向本院補提理由書 (均須按他造當事人之人數附繕本)「切勿
逕送上級法院」。
中    華    民    國    98    年    1     月    22    日
                                  書 記 官  莊智凱
附錄本案所犯法條：
刑法第320條
意圖為自己或第三人不法之所有，而竊取他人之動產者，為竊盜
罪，處5 年以下有期徒刑、拘役或 5 百元以下罰金。
意圖為自己或第三人不法之利益，而竊佔他人之不動產者，依前
項之規定處斷。
前二項之未遂犯罰之。
刑法第321條
犯竊盜罪而有左列情形之一者，處 6 月以上、 5 年以下有期徒
刑：
一、於夜間侵入住宅或有人居住之建築物、船艦或隱匿其內而犯
之者。
二、毀越門扇、牆垣或其他安全設備而犯之者。
三、攜帶兇器而犯之者。
四、結夥三人以上而犯之者。
五、乘火災、水災或其他災害之際而犯之者。
六、在車站或埠頭而犯之者。
前項之未遂犯罰之。
刑法第335條
意圖為自己或第三人不法之所有，而侵占自己持有他人之物者，
處 5 年以下有期徒刑、拘役或科或併科 1 千元以下罰金。
前項之未遂犯罰之。


司法院資訊處製作；財團法人民間司法改革基金會備份。
